臺灣高等法院刑事裁定                  100年度抗字第846號
抗  告  人
即  被  告  朱自勝
上列抗告人因竊盜等案件，不服臺灣桃園地方法院中華民國100
年7月15日所為羈押裁定（100年度易字第774號），提起抗告，
本院裁定如下：
    主  文
抗告駁回。
    理  由
一、原裁定意旨略以：被告朱自勝因竊盜等案件，經原審訊問後
    ，認涉犯刑法第321條第1項第3款攜帶兇器竊盜罪、第277條
    第1項傷害罪、第354條毀損罪等罪嫌疑重大，且於查獲時有
    衝撞逃匿之舉，顯有逃亡之虞，復有多次竊盜前科，於前案
    竊盜判處重達2年2月之刑期，而甫出監後不久，旋即再犯本
    案攜帶兇器竊盜罪，足認為有反覆實施同一犯罪之虞，依比
    例原則衡酌，有羈押之必要，自民國100年7月15日起執行羈
    押。
二、抗告意旨詳如附件。
三、按「被告經法官訊問後，認為犯罪嫌疑重大，而有下列情形
    之一者，非予羈押，顯難進行追訴、審判或執行者，得羈押
    之：(一)逃亡或有事實足認為有逃亡之虞者。(二)有事實足認為
    有湮滅、偽造、變造證據或勾串共犯或證人之虞者。(三)所犯
    為死刑、無期徒刑或最輕本刑為 5年以上有期徒刑之罪者」
    ，刑事訴訟法第101條第1項定有明文。次按法院對被告執行
    之羈押，本質上係為使訴訟程序得以順利進行或為保全證據
    或為保全對被告刑罰之執行之目的，而對被告所實施之剝奪
    人身自由之強制處分。而「預防性羈押」，另有保護社會安
    全措施之目的，按刑事訴訟法第101條之1第1項第5款規定：
    「被告經法官訊問後，認為犯下列各款之罪，其嫌疑重大，
    有事實足認為有反覆實施同一犯罪之虞，而有羈押之必要者
    ，得羈押之：二、刑法第320條、第321條之竊盜罪」，是法
    院審查聲請預防性羈押被告時，即應審查(一)被告犯罪嫌疑是
    否重大；(二)被告是否有刑事訴訟法第101條之1各款情事；(三)
    有事實足認為有反覆實施同一犯罪之虞等三要件，並依卷內
    具體客觀事證予以斟酌後，決定是否有羈押之「正當原因」
    及「必要性」。又被告有無羈押之必要，法院自得按照訴訟
    進行程度，就具體個案情節予以斟酌決定，此有最高法院29
    年度抗字第57號判例可資遵循，如就客觀情事觀察，法院羈
    押裁定，無明顯違反憲法比例原則，即難謂違法或不當可言
    。而所謂「犯罪嫌疑重大」，係指有具體事由，足以令人相
    信被告很可能涉嫌其被控之犯罪已足，並以自由證明為之，
    此與認定犯罪事實所憑證據，須達無合理懷疑程度者迥異。
    又羈押被告之目的，在於確保訴訟程序之進行、確保證據之
    存在及真實、及確保刑罰之執行，而被告有無羈押之必要，
    及羈押後其原因是否仍然存在，有無繼續羈押之必要，應否
    延長羈押，俱屬事實認定之問題，法院有依法認定裁量之職
    權，自得就具體個案情節予以斟酌決定，有關證據之證據能
    力取捨與證明力之認定，亦屬原法院得依職權認定之事項，
    如就客觀情事觀察，法院許可羈押之裁定在目的與手段間之
    衡量並無明顯違反比例原則情形，即無違法或不當可言。
四、經查被告於100年6月15日下午5時30分許，駕駛其竊得之贓
    車，行經桃園市○○路860號前，遇警攔檢時開車逃跑，駕
    車追撞前方停等紅燈之多輛機車，造成機車騎士受傷，機車
    毀損，此有原審法院100年7月15日訊問筆錄在卷可稽（見原
    審100年7月15日訊問筆錄第2頁），足見被告確有事實足認
    為有逃亡之虞。又被告有多次竊盜前科，於前案竊盜判處重
    達2年2月之刑期，此有本院被告前案紀錄表可憑，甫出監後
    不久，旋即再犯本案攜帶兇器竊盜罪，有事實足認其有反覆
    實施同一犯罪之虞，而有羈押之必要。是原審所為羈押裁定
    ，經核並無違誤。本件抗告人抗告意旨為無理由，應予駁回
    。
據上論斷，應依刑事訴訟法第412條，裁定如主文。
中    華    民    國     100    年    8    月    2    日
                  刑事第一庭審判長法  官   葉騰瑞
                                  法  官   彭政章
                                  法  官   莊明彰
以上正本證明與原本無異。
不得再抗告。
                                  書記官   王韻雅
中    華    民    國   100    年    8     月    3     日